【裁判字號】    92,交上訴,70
【裁判日期】    920506
【裁判案由】    過失致死
【裁判全文】
臺灣高等法院刑事判決                            九十二年度交上訴字第七○號
    上  訴  人
    即  被  告  甲○○
                          台北縣鶯歌鎮○○路二四九巷十號
右上訴人因過失致死案件，不服臺灣桃園地方法院九十一年度交訴字第一一四號，中
華民國九十二年一月八日（原判決誤載為九十一年一月八日）第一審判決（起訴案號
：臺灣桃園地方法院檢察署九十一年度偵字第八三三三號），提起上訴，本院判決如
左：
    主  文
上訴駁回。
甲○○緩刑貳年。
    事實及理由
一、本案經本院審理結果，認第一審判決以上訴人即被告甲○○平日以隨車販賣蔬果
    為生，駕駛自小貨車為其附隨業務，係從事駕駛業務之人；民國九十一年四月十
    四日上午，甲○○復駕駛ＮＱ－七四九九號自小貨車，沿桃園縣桃園市○○路由
    西往東方向行駛。當日上午六時十五分許，甲○○駕駛上開自小貨車，行經桃園
    市○○路、中山東路交叉路口時，原應注意汽車行近行人穿越道前，應減速慢行
    ，遇有行人穿越時，無論有無交通警察指揮或號誌指示，均應暫停讓行人先行通
    過，並應注意車前狀況，隨時採取必要之安全措施，且依當時晴天，日間自然光
    ，視距良好無障礙等情境，亦無不能注意之情事，竟仍疏未注意，貿然前行。適
    同有過失之行人楊翁月桂亦疏未注意該處燈號為紅燈，不得通行，而逕自中山東
    路由南往北方向，由行人穿越道橫越該處交叉路口。詎甲○○雖注意到楊翁月桂
    違規穿越馬路，然自恃其為綠燈通行，係楊翁月桂違規在前，遂僅鳴按喇叭示警
    ，未讓楊翁月桂先行，即逕直通過。楊翁月桂閃避不及，自小貨車遂撞及楊翁月
    桂倒地，楊翁月桂因此受有顱內出血之傷害，經送醫後不治死亡。甲○○肇事後
    ，於犯罪未被發覺前，向到場處理事故之警員黃國城自首，並接受裁判。被告甲
    ○○所為，係犯刑法第二百七十六條第二項之業務過失致死罪。被告駕駛自小客
    車行經行人穿越道，未依規定讓行人優先通行，因而致人死亡，應依道路交通管
    理處罰條例第八十六條第一項規定加重其刑；又其於肇事後主動報案自首並接受
    裁判，此如前述，則應依刑法第六十二條前段規定減輕其刑。並先加重後減輕之
    。及審酌被告並無前科，有本院被告全國前案記錄表可稽，素行良好，本件行人
    楊翁月桂闖越紅燈，就事故發生有相當過失，惟被告已見被害人闖越紅燈，竟自
    恃對方違規，僅鳴按喇叭示警，未為適當之閃避、停車措施，逕自直行，以致肇
    事傷人性命，過失亦稱重大，且對被害人及家屬造成傷害，永遠無法復原，其肇
    事後僅知被害人有錯，從未思及己身亦有過失，一味辯解，迄未與被害人家屬達
    成和解，犯後態度難認良好等一切情狀，判處「甲○○從事業務之人，因業務上
    之過失致人於死，處有期徒刑捌月。」；認事用法及量刑均無不當，應予維持，
    並引用第一審判決書記載之事實、證據及理由。
二、本案事證已明，被告甲○○上訴意旨稱原審量刑過重，而指摘原判決不當，為無
    理由，應予駁回。
三、惟查：被告甲○○未曾受有期徒刑以上刑之宣告，有本院被告全國前案紀錄表卷
    可參，此次事後於本院審理中已與被害人家屬和解，除配合被害人家屬辦理強制
    保險理賠新台幣（以下同）一百四十萬元外，另再給付賠償金三十萬元，有被害
    人家屬之收據一紙附卷可稽，經此教訓當知警惕，應無再犯之虞，本院認被告甲
    ○○所受宣告之刑以不執行為適當，爰並諭知緩刑貳年以勵自新。
據上論斷，應依刑事訴訟法第三百七十三條、第三百六十八條，刑法第七十四第一款
，決如主文。
本案經檢察官朱兆民到庭執行職務。
中      華      民      國    九十二    年      五      月      六      日
                              臺灣高等法院交通法庭
                                  審判長法  官  陳  祐  治
                                        法  官  楊  炳  禎
                                        法  官  王  炳  梁
右正本證明與原本無異。
如不服本判決，應於收受送達後十日內向本院提出上訴書狀，其未敘述上訴之理由者並
得於提起上訴後十日內向本院補提理由書（均須按他造當事人之人數附繕本）。
                                        書記官  潘  大  鵬
中      華      民      國    九十二    年      五      月      七      日
附錄本案論罪科刑法條全文：
刑法第二百七十六條
因過失致人於死者，處二年以下有期徒刑、拘役或二千元以下罰金。
從事業務之人，因業務上之過失犯前項之罪者，處五年以下有期徒刑或拘役，得併科
三千元以下罰金。
刑法第七十五條
受緩刑之宣告而有左列情形之一者，撤銷其宣告：
一  緩刑期內更犯罪，受有期徒刑以上刑之宣告者。
二  緩刑前犯他罪，而在緩刑期內受有期徒刑以上刑之宣告者。
因過失犯罪者，不適用前項之規定。


司法院資訊處製作；財團法人民間司法改革基金會備份。
